臺灣高等法院刑事判決
109年度上訴字第4267號
上  訴  人  
即  被  告  黃德文


選任辯護人  詹德柱律師（法扶律師）
上  訴  人  
即  被  告  李詠翔


指定辯護人  本院公設辯護人陳德仁
上列上訴人即被告因違反毒品危害防制條例等案件，不服臺灣桃
園地方法院109年度訴字第751號，中華民國109年9月23日第一審
判決（起訴案號：臺灣桃園地方檢察署109年度偵字第12708號、
第15530號、第18298號、第19176號、第20747號），提起上訴，
本院判決如下：
    主  文
原判決關於甲○○部分撤銷。
甲○○共同運輸第四級毒品，累犯，處有期徒刑貳年叁月。
扣案如附表一、一之一、二、二之一、三所示之物均沒收。
其他上訴駁回。
    事  實
一、甲○○、乙○○、王純鋒（業經原審判決確定）及楊士賢（另案
    通緝中）均知悉麻黃（鹼）、假麻黃、氯麻黃、氯假麻
    黃（鹼）皆為毒品危害防制條例所規定之第四級毒品，亦
    屬於行政院依懲治走私條例授權所公告之管制進出口物品，
    不得非法運輸、私運進口。其等竟共同基於運輸第四級毒品
    、私運管制物品進口之犯意聯絡，謀議如下：
  ㈠先由楊士賢於民國108年11月間某日與甲○○聯繫私運夾藏第四
    級毒品貨物事宜，再由甲○○、乙○○、王純鋒於109年1月2日
    於臺中市鮮大爺燒烤店討論私運夾藏毒品貨物，並約定由王
    純鋒提供收件人「王純鋒」、收件地址「臺中市○○區○○街00
    號」、收件電話「0000000000」等資訊與楊士賢，俟楊士賢
    將含有第四級毒品之貨物運抵目的地後，復通知王純鋒、乙
    ○○、甲○○前往領取上開貨物，再將該貨物送往楊士賢指定之
    地點後，由楊士賢以每件貨物報酬為新臺幣（下同）2 萬元
    之代價支付與王純鋒、乙○○、甲○○。
  ㈡甲○○雖僅知悉上述貨物夾藏第四級毒品，而王純鋒、乙○○則
    僅知悉上述貨物夾藏毒品，而非明知為麻黃（鹼）、假麻
    黃、氯麻黃、氯假麻黃（鹼），但已可預見可能夾藏上
    述毒品，仍不違背本意而應允。
  ㈢謀議既成，楊士賢即於109年4月24日、4月25日、4月27日，
    先後以王純鋒上述資料為收件資訊，而委由不知情之東方航
    空貨運承攬有限公司（下稱東方公司）人員代理報關，從香
    港以空運方式，分批進口內含麻黃（鹼）、假麻黃、氯麻
    黃、氯假麻黃（鹼）成分之貨物至臺灣（鑑驗結果、重量
    、單號、航班等如附表一、二所示），予以運輸、私運進口
    。
二、如附表一毒品入關後，經關務人員查獲而函請內政部警政署
    航空警察局（下稱航警局）偵辦，並由航警局警員佯裝送貨
    人員，撥打上述電話通知王純鋒於收貨地址領貨，嗣王純鋒
    於109年4月25日上午11時16分許，簽名領取貨物時，為航警
    局警員當場逮捕，並循線查得乙○○、甲○○，進而查悉上情。
三、案經內政部警政署航空警察局報告臺灣桃園地方檢察署檢察
    官偵查起訴。　　
    理  由
壹、證據能力部分：
    當事人、辯護人對於本院作為得心證依據之被告以外之人於
    審判外陳述，均全部同意作為證據，本院審酌各項證據作成
    時之狀況，認為並無不可信或不適當之情事，依刑事訴訟法
    第159條之5第1項規定，均有證據能力。至其餘非供述證據
    ，本院查無有何違反法定程序取得之情形，應認俱有證據能
    力。
貳、實體部分：
一、上開事實，業據被告乙○○、甲○○及同案被告王純鋒於偵查、
    原審及本院審理時均坦承不諱，並經證人即東方公司人員鄒
    宗儒於警詢之證述（偵字第12708號卷一第51-53頁、第55-5
    7頁），卷附簽收單（偵字第12708號卷一第17頁）、監聽譯
    文（偵字第12708號卷一第41頁）、交通部民用航空局航空
    醫務中心航藥鑑字第0000000號毒品鑑定書（偵字第12708 
    號卷一第61-63頁）、財政部關務署臺北關扣押貨物/運輸工
    具收據及搜索筆錄（偵字第12708號卷一第69-77頁；偵字第
    15530號卷第306-307頁）、刑案現場照片（偵字第12708號
    卷一第79-99頁）、扣案物照片（偵字第12708號卷二第353-
    356頁）、法務部調查局桃園市調查處蒐證照片（偵字第207
    47號卷第35-39頁）、數位鑑識報告及警員職務報告（偵字
    第12708號卷一第109-236頁；偵字第19176號卷第79-107頁
    、第109-142頁、第143-148頁；本院卷第167-169頁）、法
    務部調查局109年6月19日調科壹字第10923510980號鑑定書
    （偵字第19174號卷第19-20頁）、內政部警政署刑事警察局
    109年6月20日刑鑑字第1090049289號鑑定書（偵字第19176
    號卷第21-22頁）、進口快進貨物簡易申報單（偵字第19176
    號卷第33-41頁），及扣案如附表一、一之一、二、二之一
    、三所示之物可以佐證，是被告2人自白與事實相符，足以
    採信。
二、至起訴書雖僅認本案係被告乙○○、甲○○與同案被告王純鋒所
    犯，惟被告乙○○、甲○○均陳稱尚有楊士賢共犯本案運輸第四
    級毒品之犯行（詳下述），是應認共犯本案之人為乙○○、甲
    ○○、王純鋒、楊士賢四員，併此敘明。
三、綜上所述，本案事證明確，被告乙○○、甲○○二人上開犯行可
    以認定，均應依法論科。
叁、論罪之理由：
一、新舊法比較：
　　被告行為後，毒品危害防制條例第4條第4項規定業於109年1
    月15日修正公布，自109年7月15日起施行。修正後毒品危害
    防制條例第4條第1項規定將運輸第四級毒品罪罰金刑部分，
    由「得併科新臺幣300萬元以下罰金」，提高為「得併科新
    臺幣500萬元以下罰金」，其餘構成要件及自由刑部分未予
    修正。是經比較新舊法結果，修正後之規定對被告並非有利
    ，應依刑法第2條第1項前段規定，適用修正前之毒品危害防
    制條例規定處罰。
二、按麻黃（鹼）、假麻黃、氯麻黃、氯假麻黃（鹼）均屬
    毒品危害防制條例第2條第2項第4款之第四級毒品；亦均屬
    行政院依懲治走私條例第2條第3項規定之授權所公告之管制
    進出口物品，不得非法運輸、私運進口。而毒品危害防制條
    例之運輸毒品罪所稱之「運輸」，係指本於運輸意思而搬運
    輸送而言，區別該罪既遂、未遂之依據，應以已否起運為準
    （最高法院96年度台上字第7141號判決意旨參照）；運輸毒
    品罪之所謂「運輸」，係本於運輸意思而搬運輸送而言，倘
    其有此意圖者，一有搬運輸送之行為，犯罪即已成立，並非
    以運抵目的地為完成犯罪之要件。且香港澳門關係條例第35
    條第2項、第3項規定，輸入或攜帶進入臺灣地區之香港或澳
    門物品，以進口論，輸往香港或澳門之物品，以出口論，分
    別依輸入物品、輸出物品有關法令之規定辦理。自香港、澳
    門私運管制物品進口逾公告數額，應逕依懲治走私條例第2 
    條第1 項論處，無庸引用懲治走私條例第12條之規定（最高
    法院93年度第3 次刑事庭會議決議）。因此，上述毒品既已
    自香港起運、運輸至我國且處於被告得領取之狀態，縱使被
    告最終雖未實際領得，運輸之行為仍已既遂。
三、核被告乙○○、甲○○所為，均係犯修正前毒品危害防制條例第
    4條第4項之運輸第四級毒品罪、懲治走私條例第2條第1項之
    私運管制物品進口罪。
四、被告乙○○、甲○○與同案被告王純鋒、通緝中之犯罪嫌疑人楊
    士賢就本案犯行有犯意聯絡、行為分擔，均為共同正犯。而
    被告等利用不知情之東方公司人員為上開犯行，為間接正犯
    。
五、被告2人持有第四級毒品純質淨重20公克以上之低度行為，
    為運輸第四級毒品之高度行為所吸收，不另論罪。
六、被告等人私運如附表一、二所示物品，係基於同一犯意，在
    密接之時間分工合作所實行之犯行，以遂同一犯罪計畫，所
    侵害法益仍屬同一。依一般社會健全觀念，其等行為難以強
    行分開，在刑法評價上，合為包括之一行為予以評價，始未
    過苛，因此被告2人所犯運輸第四級毒品罪、私運管制物品
    進口罪部分，各論以接續犯之1罪。
七、被告等以一行為同時觸犯運輸第四級毒品罪、私運管制物品
    進口罪，為想像競合犯，應依刑法第55條前段規定，從較重
    之運輸第四級毒品罪處斷。
八、刑之加重減輕事由：
  ㈠累犯加重部分：
　　被告甲○○前因公共危險案件，經臺灣臺中地方法院以107年
    度豐交簡字第125號判決判處有期徒刑確定，於107年9月6日
    執行完畢，有本院被告前案紀錄表在卷可以參考，其於受徒
    刑執行完畢後5年以內，故意再犯有期徒刑以上之本罪，為
    累犯，而觀之司法院釋字第775號解釋其解釋文及理由意旨
    ，係指構成累犯者，不分情節，一律加重最低本刑，於不符
    合刑法第59條所定要件之情形下，致生行為人所受之刑罰超
    過其所應負擔罪責之個案，不符罪刑相當原則、比例原則。
    於此範圍內，在修正前，為避免發生上述罪刑不相當之情形
    ，法院就該個案應裁量是否加重最低本刑；準此，該解釋係
    指個案應量處最低法定刑、又無法適用刑法第59條在內減輕
    規定之情形，法院應依此解釋意旨裁量不予加重最低本刑。
    經核本案被告因前案經法院論罪科刑及執行完畢後，竟仍再
    犯本案運輸第四級毒品犯行，顯見被告並未因前案執行完畢
    而心生警惕，自我反省及行為控管能力均屬不佳，足認前案
    有期徒刑執行之成效未彰，被告對於刑罰之反應力薄弱而具
    有相當之惡性，需再延長其受矯正教化期間，以助其重返社
    會，並兼顧社會防衛之效果，是依司法院大法官會議釋字第
    775號之解釋意旨為個案裁量後，認為本案並無「應量處最
    低法定刑度且無法適用刑法第59條規定減刑」之情形，加重
    該法定最低度刑，尚不至於使行為人所受之刑罰超過其所應
    負擔罪責，而無上開解釋所指不符罪刑相當原則與比例原則
    之情形，是就被告甲○○部分，應依刑法第47條第1項規定加
    重其刑。
  ㈡毒品危害防制條例第17條第2項減輕部分：
　　被告行為後，毒品危害防制條例業經修正公布、生效施行，
    已如前述。其中第17條第2項規定「犯第4條至第8條之罪於
    偵查及審判中均自白者，減輕其刑」，修正後則規定「犯第
    4條至第8條之罪於偵查及歷次審判中均自白者，減輕其刑」
    ，修正後適用減輕其刑之要件顯然更為嚴苛，經比較新舊法
    規定，以修正前毒品危害防制條例第17條第2項規定較有利
    於被告。查被告二人於偵查及審理中均就運輸第四級毒品犯
    行坦承，合於修正前毒品危害防制條例第17條第2項所定要
    件，均應依該條規定，減輕其刑。
　㈢毒品危害防制條例第17條第1項減輕部分：
　　⒈犯第4條至第8條、第10條或第11條之罪，供出毒品來源，
      因而查獲其他正犯或共犯者，減輕或免除其刑，毒品危害
      防制條例第17條第1項定有明文。舉凡提供該毒品流通過
      程中，供給毒品嫌犯之具體資訊，而有助於毒品查緝，遏
      止毒品氾濫者，應可皆謂「供出毒品來源」之屬。且因立
      法者就此係採取「必減」或「免除其刑」方式，故倘被告
      有「供出毒品來源」及「因而查獲其他正犯或共犯」情形
      ，即有本條項之適用，法院並無不予裁量減免其刑的權限
      。是依據卷內證據資料，被告如有「供出毒品來源」情形
      ，因嗣後偵查機關是否有「因而查獲其他正犯或共犯」結
      果，攸關被告有無減輕或免除其刑之適用，自屬刑事訴訟
      法第163條第2項所稱「對被告之利益有重大關係事項」，
      應由事實審法院本於其採證認事之職權，綜合卷內相關事
      證資料加以審酌認定，並不以被告所指毒品來源之正犯或
      共犯經起訴及判決有罪確定為必要，即不可僅因該正犯或
      共犯尚未經起訴，逕認並未查獲，因此不符上開減輕或免
      除其刑規定。
    ⒉查被告乙○○於109年5月14日遭警查獲後，即於109年5月21日警詢時供出共犯甲○○（見偵字第15530號卷第200頁），使偵查機關得以查獲甲○○，有內政部警政署航空警察局109年8月5日航警刑字第1090022194號函附承辦員警職務報告在卷可以參考（見原審卷第211-213頁）。而被告甲○○於109年6月11日經警查獲後，雖於警詢及偵訊之初，均僅供稱共犯為「成哥」（見偵字第18298號卷第13頁），致警員資料未全，無從於第一時間迅即追查，然其後旋於同日羈押訊問時，向法院供出上游為楊士賢等語（見109年度聲羈字第306號卷第25頁），並經被告乙○○亦於109年6月19日偵訊時具結證述共犯確係楊士賢要其與甲○○、王純鋒三個運毒等語明確（見偵字第15530號卷第290頁），已可認定被告楊士賢為本案之共犯，其並已經檢察官立案追查，僅因另案通緝而迄未到案，有臺灣桃園地方檢察署109年8月14日桃檢俊宋109蒞14301字第1099087666號函暨所附之通緝簡表、入出境資訊連結作業（見原審卷第219-223頁）、本院通緝記錄表、本院被告前案紀錄表在卷可佐，是參諸前開說明，可認被告乙○○、甲○○均應有毒品危害防制條例第17條第1項減輕其刑之適用，故各再遞減其刑。
  ㈣被告甲○○有前述刑之加重及與被告乙○○均有上述兩種刑之減
    輕事由，被告甲○○應依刑法第71條第1項、第70條規定，先
    加後減，彼二人均依就減刑部分遞減之（先依較少之數減輕
    之）。
　㈤本案無刑法第59條之適用：
　　被告二人雖均請求依刑法第59條之規定酌減其刑。惟： 
　　⒈按刑法第59條所規定之酌量減輕其刑，係裁判上之減輕，
      必以犯罪之情狀顯可憫恕，認為科以最低度刑仍嫌過重者
      ，始有其適用。如別有法定減輕之事由者，應優先適用法
      定減輕事由減輕其刑後，猶嫌過重時，方得為之。又所謂
      「犯罪之情狀」，與同法第57條規定科刑時應審酌之一切
      情狀，並非有截然不同之領域，於裁判上酌減其刑時，應
      就犯罪一切情狀（包括第57條所列舉之10款事項），予以
      全盤考量，審酌其犯罪有無可憫恕之事由，即有無特殊之
      原因與環境，在客觀上足以引起一般同情，以及宣告法定
      低度刑，是否猶嫌過重等等，以為判斷。
　　⒉跨境運輸毒品之行為，堪稱「萬國公罪」，為各國律法所
      嚴禁，毒品之危害，除戕害施用者之身心健康外，並造成
      國力衰減；復因毒品施用者為取得購買毒品所需之金錢，
      亦衍生家庭、社會治安問題，因之政府近年來為革除毒品
      之危害，除於相關法令訂定防制及處罰之規定外，並積極
      查緝毒品案件及於各大媒體廣泛宣導反毒。被告二人均為
      智慮成熟之成年人，對此自應知悉。
　　⒊查被告二人均已依毒品危害防制條例第17條第1、2項之規定遞減輕其刑，其等處斷刑之可能最低刑度大幅降低，依其等於本案係與其他共犯共同運輸入境之毒品數量甚多，若均順利入境後，流入市面，並持以販售，對於國人身心健康影響甚鉅，均無情輕法重及客觀上足以引起一般同情之情形。是本院認被告二人無從再依刑法第59條規定酌減其刑之餘地。
肆、撤銷原判決之理由（即被告甲○○部分）、量刑之理由、沒收
    之說明：
一、被告甲○○業供出上游楊士賢，並據共犯乙○○於偵查中證述明
    確，且經檢察署立案偵查，僅因楊士賢另案通緝在外，而尚
    未緝獲到案，已如前述，是綜整卷內資料，已可認被告甲○○
    符合毒品危害防制條例第17條第1項供出毒品來源，因而查
    獲其他正犯或共犯之要件，可依該條規定減輕其刑，原審就
    此部分認未能適用，尚有未合。從而被告甲○○上訴意旨認有
    刑法第59條酌量減輕其刑之適用部分，雖無理由（詳前開貳
    八㈤⒊之說明），惟本案既有前開違誤，且經被告甲○○對此部
    分亦有指摘，即有理由，應由本院予以撤銷改判。
二、量刑之說明：
　　爰以行為人之責任為基礎，審酌被告甲○○年值青壯，四肢健
    全，其熟悉律法所規定之毒品均具有成癮性，竟仍為謀取不
    法利益，無視國家杜絕毒品犯罪之禁令，而為本案運輸毒品
    之犯行，其所為助長毒品散布，戕害國民之身心健康，且有
    滋生其他犯罪之可能，對社會秩序有相當程度之危害，實應
    予以嚴懲，惟念及被告甲○○犯後始終坦承犯行，態度良好，
    並能配合檢警追緝共犯，查獲運輸之毒品數量雖非少，然約
    定之報酬有限，且尚未取得，兼衡被告甲○○之犯罪動機、目
    的、手段、對社會造成之危害性，及其受有高中教育之智識
    程度，自陳尚需單親扶養幼兒，家庭經濟狀況普通等一切情
    狀，量處如主文第二項所示之刑。
三、沒收部分：
　㈠扣案如附表一、二所示之物，均為第四級毒品（成分如附表
    一、二「鑑驗結果」欄所示），屬違禁物，均應依刑法第38
    條第1 項之規定，不問屬於犯罪行為人與否，宣告沒收；至
    鑑驗耗損部分，因已滅失不存在，自無庸併予宣告沒收。
  ㈡扣案如附表一之一所示之物，係用以包裝及夾藏如附表一所
    示毒品，而扣案如附表二之一所示之物，係用以包裝及夾藏
    如附表二所示毒品，均應依毒品危害防制條例第19條第1項
    之規定宣告沒收。
  ㈢扣案如附表三所示之物，係供本件共同運輸毒品所用之物，
    除據被告2人及共犯王純鋒供明，並與員警職務報告相符（
    見原審卷第167-169頁），均應依毒品危害防制條例第19條
    第1項之規定宣告沒收。
  ㈣扣案如附表四所示之物，無證據證明與本件有何關連，均不
    予宣告沒收。另外，被告2人因本案為警查獲，但無證據顯
    示其已獲得約定之利潤或報酬，既無所得，自無從諭知沒收
    或追徵，均附此說明。
伍、駁回上訴之部分（即被告乙○○部分）：
　　原審對被告乙○○共同運輸第四級毒品部分，認為罪證明確，適用懲治走私條例第2條第1項，修正前毒品危害防制條例第4條第4項、第17條第2項，毒品危害防制條例第17條第1項、第19條第1項，刑法第11條、第2條第2項、第28條、第55條前段，並以行為人之責任為基礎，審酌被告乙○○為圖私利，竟與他人謀議後分工，而共同運輸毒品至我國，漠視國家禁絕毒品之法令，助長毒品之危害，且經查獲毒品重量甚重，並考量被告乙○○之犯罪參與情節輕重，而本案毒品甫運抵我國後旋遭查扣，並未流通於市，對社會尚未造成不可彌補之重大損害，另被告乙○○坦承犯行，態度尚稱良好，及其素行、智識程度及生活狀況等一切情狀，量處有期徒刑2年2月。並就沒收部分說明同前開叁、三沒收部分，經核原審此部分之認事用法正確，量刑及沒收之宣告亦甚妥適。被告乙○○上訴意旨以認本案有刑法第59條酌減其刑之適用，請求從輕量刑至2年以下，甚至諭知緩刑，實係就原審認事及適法裁量權之行使再為爭執，並經本院說明同前，是被告乙○○此部分上訴並無理由，應予駁回。
據上論斷，應依刑事訴訟法第368條、第369條第1項前段、第364
條、第299條第1項前段，懲治走私條例第2條第1項，修正前毒品
危害防制條例第4條第4項、第17條第1項、第2項，毒品危害防制
條例第19條第1項，刑法第11條、第2條第2項、第28條、第55條
前段、第47條第1項、第38條之1第1項前段、第3項，判決如主文
。
本案經檢察官林奕瑋提起公訴，檢察官林宏松到庭執行職務。
中　　華　　民　　國　　110 　年　　2 　　月　　4 　　日
                  刑事第二十一庭審判長法　官  許宗和
                                      法　官  黃惠敏
                                      法　官  黃玉婷
以上正本證明與原本無異。
如不服本判決，應於收受送達後20日內向本院提出上訴書狀，其
未敘述上訴之理由者並得於提起上訴後20日內向本院補提理由書
（均須按他造當事人之人數附繕本）「切勿逕送上級法院」。
                                 　　 書記官  傅國軒
中　　華　　民　　國　　110 　年　　2 　　月　　4 　　日
附錄：本案論罪科刑法條全文
修正前毒品危害防制條例第4 條
製造、運輸、販賣第一級毒品者，處死刑或無期徒刑；處無期徒
刑者，得併科新臺幣二千萬元以下罰金。
製造、運輸、販賣第二級毒品者，處無期徒刑或七年以上有期徒
刑，得併科新臺幣一千萬元以下罰金。
製造、運輸、販賣第三級毒品者，處七年以上有期徒刑，得併科
新臺幣七百萬元以下罰金。
製造、運輸、販賣第四級毒品者，處五年以上十二年以下有期徒
刑，得併科新臺幣三百萬元以下罰金。
製造、運輸、販賣專供製造或施用毒品之器具者，處一年以上七
年以下有期徒刑，得併科新臺幣一百萬元以下罰金。
前五項之未遂犯罰之。

附表一：
編號   品名及數量            鑑驗結果         鑑定書       單號   航班      備註 1 淡棕色晶體11包 1.檢出第四級毒品毒品先驅原料麻黃（Ephedrine）成分 2.驗前總淨重約12256.83公克，取樣0.70公克，驗餘約12256.13公克 3.依據抽測純度值，推估均含麻黃之驗前總純值淨重11031.14公克 內政部警政署刑事警察局109年6月20日刑鑑字第1090049289號鑑定書（偵字第19176號卷，第21頁至第22頁） CX-090A4FJ856、CX-090A4FJ857、CX-090A4FJ884、CX-090A4FJ935、CX-090A4FJ936 109 年4月24日CI-5822 鑑驗時所耗損之部分，因已不存在，自不得再宣告沒收。 2 淡棕色晶體10包 1.檢出第四級毒品毒品先驅原料麻黃（Ephedrine）、假麻黃（Pseudoephedrine）、氯麻黃（Chloroephedrine）及氯假麻黃（Chloropseudoephedrine）成分 2.驗前總淨重約12482.45公克，取樣0.71公克，總餘約12481.74公克 3.依據抽測純度值，推估「編號2-2至2-4、2-2-1至2-2-3、2-4-2、2-5-1及2-5-4」均含麻黃之驗前總純值淨重1997.19公克、假麻黃之驗前總純值淨重約124.82公克、氯麻黃之驗前總純值淨重約873.77公克、氯假麻黃之驗前總純值淨重約8737.71公克     

附表一之一：
編號 扣案物品名稱 備註  1 包裝如附表一編號1、2所示毒品之包裝袋21個 供本件包裝及夾藏如附表一所示毒品所用之物  2 夾藏附表一編號1、2所示毒品之熱收縮膜包裝機5台  

附表二：
編號   品名及數量             鑑驗結果         鑑定書  單號 航班      備註 1 結晶檢品20包 1.檢出第四級毒品毒品先驅原料麻黃鹼、氯假麻黃鹼成分 2.合計淨重25024.65公克，驗餘淨重25024.48公克 3.麻黃鹼純值淨重4186.62公克、氯 法務部調查局109年6月19日調科壹字第10923510980號鑑定書（偵字第19176號卷，第19頁至第20頁） 申報主提單號碼：000-00000000，分提單號碼：0A4FJ917、0A4FJ928、 109年4月25日CI-0904 鑑驗時所耗損之部分，因已不存在，自不得再宣告沒收。     申報主提單號碼：000-00000000，分提單號碼：0A4FJ926、0A4FJ927、0A4FJ929 109年4月27日CI-0928  

附表二之一：
編號       扣案物品名稱          備註  1 包裝如附表二編號1所示毒品之包裝袋20個 供本件包裝及夾藏如附表二所示毒品所用之物  2 夾藏附表二編號1所示毒品之熱收縮膜包裝機5台  

附表三：
編號        扣案物品名稱          備註  1 SAMSUNG 手機1 支（門號：0000000000、IMEI：000000000000000 、000000000000000 ） 被告甲○○所有供本件運輸毒品所用之物（工作機）  2 IPHONE手機1 支（門號：0000000000，IMEI：000000000000000 ） 共犯王純鋒所有供本件運輸毒品所用之物  3 IPHONE手機1 支（門號：0000000000，IMEI：000000000000000） 被告乙○○所有供本件運輸毒品所用之物  4 IPHONE手機1 支（門號：0000000000，IMEI：000000000000000 、000000000000000） 被告甲○○所有供本件運輸毒品所用之物 

附表四：
編號        扣案物品名稱          備註  1 SONY手機（IMEI：0000000000000000） 與本案無關  2 IPHONE手機1 支（門號：0000000000，IMEI：000000000000000）   3 SIM 卡空卡卡盒1 片（登載號碼：0000000000）   4 SIM 卡空卡卡盒1 片（登載號碼：0000000000）